---
title: "Gu\u00eda de Ejercicios"
subtitle: "Manipulaci\u00f3n y Visualizaci\u00f3n de Datos"
author: "Profesor: Mauricio Vargas Sep\u00falveda<br>
Ayudantes: Maximiliano Diener, Teresa Valdivia, Jos\u00e9 Vin\u00e9s"
date: "`r Sys.Date()`"
output:
  prettydoc::html_pretty:
    theme: architect
    highlight: github
---

[Borren las partes que tienen [] al completar sus desarrollos, en adelante [] contendr&aacute; una instrucci&oacute;n o explicaci&oacute;n]

[Creen un proyecto compartido en RStudio Server y guarden este documento editable en el directorio del proyecto]

[Editen el encabezado del presente documento, incluyan sus nombres y generen un documento HTML a partir de este archivo]

[Agreguen t&iacute;tulos siempre que sea necesario]

# Pregunta 1

Carguen las librer&iacute;as `dplyr`, `ggplot2`, `forcats` y `readr`.

```{r pregunta1}
# [insertar codigo]
```

# Pregunta 2

Muestren las primeras observaciones del dataset `mpg`.

```{r pregunta2}
# [insertar codigo]
```

# Pregunta 3

Conviertan el siguiente c&oacute;digo en ejecutable:

```{r pregunta3, eval = F}
ggplot(data = mpg) +
  geom_point(mapping = aes(x = displ, y = hwy))
```

# Pregunta 4

Seleccionen uno (y s&oacute;lo uno de los siguientes gr&aacute;ficos), expliquen la relaci&oacute;n entre `displ` y `hwy` y por qu&eacute; el gr&aacute;fico elegido es m&aacute;s indicado que los otros:

```{r pregunta4, eval = F}
ggplot(mpg) + geom_point(aes(x = displ, y = hwy, color = class))
ggplot(mpg) + geom_point(aes(x = displ, y = hwy, size = class))
ggplot(mpg) + geom_point(aes(x = displ, y = hwy, shape = class))
ggplot(mpg) + geom_point(aes(x = displ, y = hwy, alpha = class))
```

# Pregunta 5

Conviertan el siguiente gr&aacute;fico en un boxplot:

```{r pregunta5, eval = F}
ggplot(mpg) + geom_point(aes(class, hwy))
```

# Pregunta 6

Construyan un histograma de la variable `hwy`

**Pista: Hay que definir solo la variable del eje "x"**

```{r pregunta6, eval = F}
# [insertar codigo]
```

# Pregunta 7

Construyan un gr&aacute;fico de densidad de la variable `hwy` coloreado de acuerdo a la variable `class`

```{r pregunta7, eval = F}
# [insertar codigo]
```

# Pregunta 8

Construyan un gr&aacute;fico de barras de la variable `hwy` coloreado de acuerdo a la variable `class`

```{r pregunta8, eval = F}
# [insertar codigo]
```

# Pregunta 9

Expliquen qu&eacute; hace cada l&iacute;nea del siguiente c&oacute;digo y luego expliquen el gr&aacute;fico resultante:

```{r pregunta9, eval = F}
ggplot(mpg) +
   geom_point(aes(displ, hwy)) +
   geom_smooth(aes(displ, hwy))
```

# Pregunta 10

Agreguen una (y s&oacute;lo una) l&iacute;nea al siguiente c&oacute;digo para ver las primeras observaciones del dataset `babynames`

```{r pregunta10, eval = F}
# install.packages("babynames")
library(babynames)
```

# Pregunta 11

En el dataset `babynames` filtren los que correspondan al nombre `Khaleesi`. Luego usen la funci&oacute;n `summarise()` para encontrar:

1. El total de beb&eacute;s que se llaman Khaleesi
2. El primer a&ntilde;o que Khaleesi aparece

```{r pregunta11, eval = F}
# [insertar codigo]
```

# Pregunta 12

Creen un gr&aacute;fico de barras descendente con los 10 nombres que m&aacute;s se repiten y otro con la cantidad de ni&ntilde;os nacidos por a&ntilde;o.

```{r pregunta12, eval = F}
# [insertar codigo]
```
