---
title: "Guía de Ejercicios"
author: "Profesor: Mauricio Vargas Sepúlveda<br>
Ayudantes: Maximiliano Diener, Teresa Valdivia, José Vinés"
date: "`r Sys.Date()`"
output:
  prettydoc::html_pretty:
    theme: architect
    highlight: github
---

[Borren las partes que tienen [] al completar sus desarrollos, en adelante [] contendrá una instrucción o explicación]

[Creen un proyecto compartido en RStudio Server y guarden este documento editable en el directorio del proyecto]

[Editen el encabezado del presente documento, incluyan sus nombres y generen un documento HTML a partir de este archivo]

# Pregunta 1

Carguen las librerías `dplyr`, `ggplot2`, `forcats` y `readr`.

```{r pregunta1}
# [insertar codigo]
```

# Pregunta 2

Muestren las primeras observaciones del dataset `mpg`.

```{r pregunta2}
# [insertar codigo]
```

# Pregunta 3

Conviertan el siguiente código en ejecutable:

```{r pregunta3, eval = F}
ggplot(data = mpg) +
  geom_point(mapping = aes(x = displ, y = hwy))
```

# Pregunta 4

Seleccionen uno (y sólo uno de los siguientes gráficos), expliquen la relación entre `displ` y `hwy` y por qué el gráfico elegido es más indicado que los otros:

```{r pregunta4, eval = F}
ggplot(mpg) + geom_point(aes(x = displ, y = hwy, color = class))
ggplot(mpg) + geom_point(aes(x = displ, y = hwy, size = class))
ggplot(mpg) + geom_point(aes(x = displ, y = hwy, shape = class))
ggplot(mpg) + geom_point(aes(x = displ, y = hwy, alpha = class))
```

# Pregunta 5

Conviertan el siguiente gráfico en un histograma:

```{r pregunta5, eval = F}
ggplot(mpg) + geom_point(aes(class, hwy))
```

# Pregunta 6

Construyan un histograma de la variable `hwy`

**Pista: Hay que definir solo la variable del eje "x"**

```{r pregunta6, eval = F}
# [insertar codigo]
```

# Pregunta 7

Construyan un gráfico de densidad de la variable `hwy` coloreado de acuerdo a la variable `class`

```{r pregunta7, eval = F}
# [insertar codigo]
```

# Pregunta 8

Construyan un gráfico de barras de la variable `hwy` coloreado de acuerdo a la variable `class`

```{r pregunta8, eval = F}
# [insertar codigo]
```

# Pregunta 9

Expliquen qué hace cada línea del siguiente código y luego explica el gráfico resultante:

```{r pregunta9, eval = F}
ggplot(mpg) +
   geom_point(aes(displ, hwy)) +
   geom_smooth(aes(displ, hwy))
```

# Pregunta 10

Agreguen una (y sólo una) línea al siguiente código para ver las primeras observaciones del dataset `babynames`

```{r pregunta10, eval = F}
# install.packages("babynames")
library(babynames)
```

# Pregunta 11

En el dataset `babynames` filtren los que correspondan al nombre `Khaleesi`. Luego usa la función `summarise()` para encontrar:

1. El total de bebés que se llaman Khaleesi
2. El primer año que Khaleesi aparece

```{r pregunta11, eval = F}
# [insertar codigo]
```

# Pregunta 12

Creen un gráfico de barras descendente con los 10 nombres que más se repiten.

```{r pregunta12, eval = F}
# [insertar codigo]
```

# Pregunta 13

Grafiquen la cantidad de niños nacidos por año.

```{r pregunta13, eval = F}
# [insertar codigo]
```

# Pregunta 14

A partir de los siguientes datos:

```{r pregunta14, eval = F}
superheroes = "
    name, alignment, gender,         publisher
 Magneto,       bad,   male,            Marvel
   Storm,      good, female,            Marvel
Mystique,       bad, female,            Marvel
  Batman,      good,   male,                DC
   Joker,       bad,   male,                DC
Catwoman,       bad, female,                DC
 Hellboy,      good,   male, Dark Horse Comics
"
superheroes = read_csv(superheroes, trim_ws = TRUE, skip = 1)

publishers = "
  publisher, yr_founded
         DC,       1934
     Marvel,       1939
      Image,       1992
"
publishers = read_csv(publishers, trim_ws = TRUE, skip = 1)
```

Creen una tabla para superhéroe con el año en que se fundó su editorial.

# Pregunta 15

Modifiquen el join de la pregunta 14 para obtener los siguientes casos:

1. Las observaciones de `superheroes` tales que la dimensión `publisher` aparece en la tabla `publishers`. ¿Qué ocurre con Hellboy?
2. Las observaciones de `superheroes` tales que la dimensión `publisher` no aparece en la tabla `publishers`. ¿Qué ocurre con Hellboy?
3. Las observaciones sin duplicados de `publishers` tales que la dimensión `publisher` aparece en la tabla `superheroes`.
4. Todos los elementos de `superheroes` y `publishers`.
