---
title: "Guía de Ejercicios"
author: "Profesor: Mauricio Vargas Sepúlveda<br>
Ayudantes: Maximiliano Diener, Teresa Valdivia, José Vinés"
date: "`r Sys.Date()`"
output:
  prettydoc::html_pretty:
    theme: architect
    highlight: github
---

[Borren las partes que tienen [] al completar sus desarrollos, en adelante [] contendrá una instrucción o explicación]

[Edite el encabezado del presente documento, incluya su nombre y el de sus compañeros.]

[Pueden dividir las preguntas de a uno, dos, tres o más integrantes sin restricciones. No hay preguntas más difíciles que otras.]

# Pregunta 1

```{r pregunta1}
library(dplyr)
library(ggplot2)
library(forcats)
library(readr)
```

# Pregunta 2

```{r pregunta2}
mpg
```

# Pregunta 3

Hay que cambiar `eval = F` por `eval = T`

```{r pregunta3, eval = T}
ggplot(data = mpg) +
  geom_point(mapping = aes(x = displ, y = hwy))
```

# Pregunta 4

Puede ser el el primer o el cuarto gráfico ya que se usa una variable cualitativa como diferenciador en las observaciones. Sin embargo, el cuarto gráfico no es claro y se pierde un grupo por lo que se descarta.

```{r pregunta4}
# opcion 1
ggplot(mpg) + geom_point(aes(x = displ, y = hwy, color = class))
```

# Pregunta 5

```{r pregunta5}
ggplot(data = mpg) +
  geom_boxplot(mapping = aes(x = class, y = hwy))
```

# Pregunta 6

```{r pregunta6}
ggplot(data = mpg) +
  geom_histogram(mapping = aes(x = hwy))
```

# Pregunta 7

```{r pregunta7}
ggplot(data = mpg) +
  geom_density(mapping = aes(x = hwy, color = class))
```

# Pregunta 8

```{r pregunta8}
ggplot(data = mpg) +
  geom_bar(mapping = aes(x = class, fill = class))
```

# Pregunta 9

La primera línea hace referencia al dataset que contiene las variables que se utilizan en las lineas siguientes.

La línea dos crea un gráfico de puntos.

La línea tres agrega una línea de tendencia sobre lo anterior.

# Pregunta 10

```{r pregunta10}
# install.packages("babynames")
library(babynames)
babynames
```

# Pregunta 11

```{r pregunta11}
babynames %>%
  filter(name == "Khaleesi") %>%
  summarise(total = sum(n), first = min(year))
```

# Pregunta 12

```{r pregunta12}
babynames %>%
  group_by(name, sex) %>%
  summarise(total = sum(n)) %>%
  arrange(desc(total)) %>%
  ungroup() %>%
  slice(1:10) %>%
  ggplot() +
    geom_col(mapping = aes(x = fct_reorder(name,
desc(total)), y = total, fill = sex)) +
    theme_bw() +
    scale_fill_brewer() +
    labs(x = "name")
```

# Pregunta 13

```{r pregunta13}
babynames %>%
  group_by(year) %>%
  summarise(n_children = sum(n)) %>%
  ggplot() +
    geom_line(mapping = aes(x = year, y = n_children))
```

# Pregunta 14

```{r pregunta14}
superheroes = "
    name, alignment, gender,         publisher
 Magneto,       bad,   male,            Marvel
   Storm,      good, female,            Marvel
Mystique,       bad, female,            Marvel
  Batman,      good,   male,                DC
   Joker,       bad,   male,                DC
Catwoman,       bad, female,                DC
 Hellboy,      good,   male, Dark Horse Comics
"
superheroes = read_csv(superheroes, trim_ws = TRUE, skip = 1)

publishers = "
  publisher, yr_founded
         DC,       1934
     Marvel,       1939
      Image,       1992
"
publishers = read_csv(publishers, trim_ws = TRUE, skip = 1)

left_join(superheroes,publishers)
inner_join(superheroes,publishers)
anti_join(superheroes,publishers)
semi_join(publishers,superheroes)
full_join(superheroes,publishers)
```
